Minutes et répertoires du notaire Albert MEUNIÉ, 5 mai 1898 - 7 juillet 1900 (étude IV)
Archives nationales (France)
Minutes et répertoires du notaire Albert MEUNIÉ (étude IV)
5 mai 1898 - 7 juillet 1900
MC/ET/IV/1766 - MC/ET/IV/1787, MC/RE/IV/34
Etude IV; Meunié, Albert
2,4 mètres linéaires ou 23 cartons (cauchard, 10 cm et 12,5 cm)
Archives nationales de France
Minutes et répertoires: la loi 2008-696 du 15 juillet 2008 relative aux archives a fixé à 75 ans à compter de la date de l'acte, ou à 25 ans à compter de la date du décès de l'intéressé si ce délai est plus bref, le délai de communication des minutes et répertoires des notaires; ce délai est porté à 100 ans à compter de la date de l'acte si le document se rapporte à un mineur (code du Patrimoine, articles L213-2, 4e d et 5e).
Autres documents de l'étude (dossiers de clients, comptabilité...): s'agissant d'archives privées, ces documents sont communicables selon les modalités fixées par le déposant ou le donateur.
Certains documents ne sont pas accessibles en raison de leur mauvais état de conservation.
Versement
La série des minutes s'arrête le 31 décembre 1899, celle des répertoires le 7 juillet 1900.
Accès aux instruments de recherche de tous les notaires de l’étude IV
Archives de l'étude IV
- Minutes de Albert MEUNIÉ, 5 mai 1898 - décembre 1899; MC/ET/IV/1766 - MC/ET/IV/1787
  - Minutes. 1898, 5 mai - 31 mai, 5 mai - 31 mai 1898; MC/ET/IV/1766
    Ancienne cote:
    Ancienne cotation CAC Fontainebleau: 19870137/96
    Informations concernant le classement:
    Le niveau inférieur de description, quand il existe, correspond aux minutes d'actes. Toutes les minutes ne sont pas forcément décrites une à une. Les descriptions de ces minutes sont plus ou moins détaillées.
    - Cahier de charges pour la vente d'une maison située 34, rue Sainte-Anne, à la requête de Catherine Johanna Schveringh, veuve de Jean Louis Stanislas Méliès, demeurant 30, rue du Pré, à Montreuil (Seine-Saint-Denis)., 18 mai 1898; MC/ET/IV/1766
      Origine de l'information: De l'image fixe à l'image animée (1820-1910), documents du Minutier central des notaires de Paris relatifs à l'histoire des photographes et de la photographie, par Marc Durand, Paris, Archives nationales, 2015, notice n° 3500 (version dématérialisée de l'instrument de recherche, les notices biographiques et compléments de descriptions d'actes ne se trouvent que sur la version papier de l'ouvrage, voir contexte dans le Plan d'orientation générale Notaires de Paris, guides thématiques du Minutier).
      Date de la création de la notice: 2016 (M. Durand).
  - Minutes. 1898, 1er juin - 15 juin, 1er juin - 15 juin 1898; MC/ET/IV/1767
    Ancienne cotation CAC Fontainebleau: 19870137/97
  - Minutes. 1898, 16 juin - 30 juin, 16 juin - 30 juin 1898; MC/ET/IV/1768
    Ancienne cotation CAC Fontainebleau: 19870137/98
  - Minutes. 1898, juillet, juillet 1898; MC/ET/IV/1769
    Ancienne cotation CAC Fontainebleau: 19870137/99
  - Minutes. 1898, août, août 1898; MC/ET/IV/1770
    Ancienne cotation CAC Fontainebleau: 19870137/100
  - Minutes. 1898, septembre - octobre, septembre - octobre 1898; MC/ET/IV/1771
    Acte de la même période coté séparément:
    Voir aussi MC/ET/IV/1772 (minute volumineuse): succession du 28 octobre 1898.
    Ancienne cotation CAC Fontainebleau: 19870137/101
  - Minute. 1898, 28 octobre., 28 octobre 1898; MC/ET/IV/1772
    Ancienne cotation CAC Fontainebleau: 19870137/102
    - État liquidatif de la succession d'Anne Pauline Carpentier, veuve de Jean Sébastien Bullier, décédée 133, rue Vieille-du-Temple, le 2 mars 1897, 28 octobre 1898; MC/ET/IV/1772
      Date de création de la notice: 2014 (M. Locatelli)
      liquidation; Carpentier, Anne Pauline; Bullier, Jean Sébastien; Vieille-du-Temple (rue)
  - Minutes. 1898, novembre, novembre 1898; MC/ET/IV/1773
    Ancienne cotation CAC Fontainebleau: 19870137/103
  - Minutes. 1898, 1er décembre - 19 décembre, 1er décembre - 19 décembre 1898; MC/ET/IV/1774
    Ancienne cotation CAC Fontainebleau: 19870137/104
  - Minutes. 1898, 20 décembre - 31 décembre, 20 décembre - 31 décembre 1898; MC/ET/IV/1775
    Ancienne cotation CAC Fontainebleau: 19870137/105
  - Minutes. 1899, janvier, janvier 1899; MC/ET/IV/1776
    Ancienne cotation CAC Fontainebleau: 19870137/106
  - Minutes. 1899, février, février 1899; MC/ET/IV/1777
    Ancienne cotation CAC Fontainebleau: 19870137/107
  - Minutes. 1899, mars, mars 1899; MC/ET/IV/1778
    Ancienne cotation CAC Fontainebleau: 19870137/108
  - Minutes. 1899, avril, avril 1899; MC/ET/IV/1779
    Ancienne cotation CAC Fontainebleau: 19870137/109
  - Minutes. 1899, mai, mai 1899; MC/ET/IV/1780
    Ancienne cotation CAC Fontainebleau: 19870137/110
  - Minutes. 1899, juin, juin 1899; MC/ET/IV/1781
    Ancienne cotation CAC Fontainebleau: 19870137/111
  - Minutes. 1899, 1er juillet - 15 juillet, 1er juillet - 15 juillet 1899; MC/ET/IV/1782
    Ancienne cotation CAC Fontainebleau: 19870137/112
  - Minutes. 1899, 16 juillet - 31 juillet, 16 juillet - 31 juillet 1899; MC/ET/IV/1783
    Ancienne cotation CAC Fontainebleau: 19870137/113
  - Minutes. 1899, août - septembre, août - septembre 1899; MC/ET/IV/1784
    Ancienne cotation CAC Fontainebleau: 19870137/114
  - Minutes. 1899, octobre, octobre 1899; MC/ET/IV/1785
    Ancienne cotation CAC Fontainebleau: 19870137/115
  - Minutes. 1899, novembre, novembre 1899; MC/ET/IV/1786
    Ancienne cotation CAC Fontainebleau: 19870137/116
  - Minutes. 1899, décembre, décembre 1899; MC/ET/IV/1787
    Ancienne cotation CAC Fontainebleau: 19870137/117
- Répertoire d'Albert MEUNIÉ, 28 décembre 1897 - 7 juillet 1900; MC/RE/IV/34
  - Répertoire. 1897, 28 décembre - 1900, 7 juillet, 28 décembre 1897 - 7 juillet 1900; MC/RE/IV/34
    Informations complémentaires:
    Répertoire des notaires Alfred Alexis Michel Chatelain (28 décembre 1897 - 4 mai1898) et Albert Charles Meunié (5 mai 1898 - 7 juillet 1900).
    Informations concernant le classement et la cotation:
    Le niveau inférieur de description, quand il existe, correspond aux mentions d'actes contenues dans le répertoire. Parmi celles-ci, certaines peuvent y être décrites, de manière plus ou moins détaillée. Pour consulter l'acte proprement dit, il convient de rechercher la cote au niveau des articles (registre ou liasse) des minutes du notaire (cote de type 'MC/ET').